臺灣高雄地方法院刑事判決　　　　　　 96年度交易字第678號
公　訴　人　臺灣高雄地方法院檢察署檢察官
被　　　告　甲○○
　　　　　　　　　　（現於臺灣高雄看守所羈押中）
上列被告因過失致死等案件，經檢察官提起公訴（96年度偵字第
23082 號、96年度偵字第24828 號），因被告就被訴事實為有罪
之陳述，並聽取當事人之意見後，本院合議庭裁定改依簡式審判
程序由受命法官獨任進行審判程序，並判決如下：
    主  文
甲○○服用毒品，不能安全駕駛動力交通工具而駕駛，累犯，處
有期徒刑肆月；又過失致人於死，處有期徒刑壹年陸月；應執行
有期徒刑壹年捌月。
    事  實
一、甲○○於民國93年9 月2 日因違反毒品危害防制條例經本院
    判處有期徒刑6 月，於93年11月16日入監執行，至94年5 月
    15 日 因縮刑期滿執行完畢出監。詎於96年8 月8 日凌晨2
    時許，於其高雄縣美濃鎮○○路○ 段6 巷11號住處施用第一
    級毒品海洛因後（施用第一級毒品罪嫌由臺灣高雄地方法院
    檢察署另案偵辦中），明知服用毒品後其控制力及注意力均
    已達不能安全駕駛動力交通工具狀態，猶仍於同日中午12時
    20 分 許，駕駛車號ZY-1809 自用小客車搭載友人童麗美，
    沿高雄縣美濃鎮○○路○ 段由南向北行駛至中正路2 段741
    號之際，適乙○○騎乘車號ZYH-917 號輕型機車搭載其子孫
    祥容、孫祥真於美濃鎮○○路○ 段741 號前並由北向南停車
    於路旁，甲○○本應注意車前狀況，隨時採取必要之安全措
    施，且依當時天氣晴、日間光線良好、路面乾燥無缺陷、路
    上無障礙物、視距良好之情形，又無不能注意之情事，竟疏
    未注意適當閃避，且因服用毒品作用無法安全操控所駕駛之
    自用小客車，而將該自用小客車駛出道路邊線撞擊到乙○○
    所騎乘之上開機車前車頭，復失控撞擊至路旁電線桿，分別
    致乙○○受有第一腰椎骨骨折、右股骨頭骨折、右股骨幹骨
    折、右膝骨骨折、左膝十字韌帶剝離性骨折、右恥骨骨折；
    致孫祥容受有左膝內側副韌帶斷裂等傷害；致孫祥真胸腹部
    軀幹折斷併內臟逸脫，當場死亡。
二、案經乙○○、孫祥容訴由高雄縣政府警察局旗山分局報請臺
    灣高雄地方法院檢察署檢察官偵查起訴。
    理  由
一、本件被告甲○○所犯係死刑、無期徒刑、最輕本刑為3 年以
    上有期徒刑以外之罪，其於準備程序中就被訴事實為有罪之
    陳述，經法官告知簡式審判程序之旨，並聽取公訴人及被告
    之意見後，經本院合議庭裁定由受命法官獨任進行簡式審判
    程序，合先敘明。
二、上揭事實，業據被告於偵查及本院審理中坦承不諱，核與證
    人即告訴人乙○○於警詢證述（見高雄縣政府警察局旗山分
    局96年8 月13日調查筆錄、相字卷第12、13頁）、告訴人孫
    祥容於警詢證詞（見高雄縣政府警察局旗山分局96年8 月13
    日調查筆錄）、證人丙○○於警詢之證陳（見高雄縣政府警
    察局旗山分局96年8 月8 日調查筆錄、相字卷第6 頁）、證
    人童麗美於警詢證言（見高雄縣政府警察局旗山分局96年8
    月8 日調查筆錄、相字卷第12、13頁）相符，並有道路交通
    事故現場圖、調查報告表（一）、（二）、臺灣檢驗科技股
    份有限公司96年8 月23日KＺ000000000000號濫用藥物尿液檢
    驗報告、高雄縣政府警察局旗山分局道路交通事故肇事人自
    首紀錄表、現場蒐證相片20張、行政院衛生署旗山醫院96年
    8 月22日、96年8 月27日診斷證明書各1 紙等附卷可稽。而
    被害人孫祥真因本件車禍死亡之事實，復經臺灣高雄地方法
    院檢察署檢察官督同法醫相驗屬實，製有該署相驗屍體證明
    書暨檢驗報告書各1 份在卷可憑，足認被告上開自白核與事
    實相符，堪可採信。
三、又查被告尿液經檢驗結果呈嗎啡陽性反應，濃度高達5665（
    ｎｇ／ｍｌ），有臺灣檢驗科技股份有限公司96年8 月23日
    KＺ 000000000000 號濫用藥物尿液檢驗報告附卷可參。又按
    海洛因屬鴉片類化合物，吸食後會產生嘔吐、眩暈、精神恍
    惚、焦慮、搔癢、便秘、膽管痙攣、尿液滯留、呼吸抑制、
    低血壓等副作用；且依據MERLER'S SIDE EFFECT OFDRU G第
    十三版報導，海洛因為中樞神經抑制劑，施用後會產生精神
    恍惚、嗜睡等症狀，施用鴉片類藥物（包括海洛因），亦需
    注意其中樞神經抑制作用，會影響從事具危險工作之能力，
    有行政院衛生署管制藥品管理局91年5 月14日管證字第1055
    13號函可按。本件被告於施用毒品後，將車輛駛出道路邊線
    衝入路旁，顯違常態，足見被告確因施用毒品產生之毒性症
    狀而降低注意能力、判斷能力、反應能力及操控汽車之能力
    ，並已達發生車禍肇事之具體實害程度，益證被告確已不能
    安全駕駛動力交通工具。
四、又按汽車駕駛人應注意車前狀況及兩車併行之間隔，並隨時
    採取必要之安全措施，道路交通安全規則第94條第3 項定有
    明文。查本件被告於96年8 月8 日凌晨2 時許，於其高雄縣
    美濃鎮○○路○ 段6 巷11號住處施用第一級毒品海洛因後，
    明知業已達不能安全駕駛動力交通工具狀態，被告本應注意
    避免駕車上路，卻疏未注意此情而猶駕駛上開車輛，且依卷
    附之交通事故調查報告表（一）所載，本件肇事時天候為晴
    、日間自然光線、道路為無缺陷、無障礙之乾燥柏油路面、
    視距良好等情狀，則肇事當時並無不能注意之情事。是被告
    在主、客觀均無不能注意之情形下，竟疏未避免駕駛車輛及
    注意車前狀況以致肇生本件車禍，而造成上開被害人死傷結
    果，其自屬有過失。
五、綜上，本案事證明確，被告犯行均洵堪認定，應依法論科。
六、核被告甲○○所為，係犯刑法第185 條之3 不能安全駕駛動
    力交通工具罪、第276 條第1 項過失致人於死罪、第284 條
    第1 項前段過失傷害罪。又被告一過失行為造成被害人孫祥
    真死亡及告訴人乙○○、孫祥容受有傷害，係以一行為觸犯
    數罪名，為想像競合犯，應依刑法第55條之規定，從情節較
    重之過失致孫祥真死亡一罪處斷。又被告於93年9 月2 日因
    違反毒品危害防制條例經本院院判決有期徒刑6 月，於93年
    11 月16 日入監執行，甫於94年5 月15日因縮刑期滿執行完
    畢出監，有卷附台灣高等法院被告前案紀錄表在卷可參，其
    於前案有期徒刑執行完畢後5 年內再犯本件刑法第185 條之
    3 不能安全駕駛動力交通工具之有期徒刑以上之罪，為累犯
    ，應依刑法第47條之規定加重其刑。另被告吸食毒品而駕車
    ，以致孫祥真死亡、乙○○及孫祥容受傷，已於前述，依法
    應負刑事責任，依道路交通管理處罰條例第86條第1 項規定
    ，其所犯過失致人於死罪部分，應加重其刑至2 分之1 。再
    者，本件車禍發生後，被告主動報警處理，並留在現場，俟
    有偵查犯罪職權之員警發覺肇事者前，就過失致人死傷部分
    ，向前來現場處理之警員，坦承肇事而接受裁判乙節，業經
    被告供陳在卷，並有高雄縣政府警察局旗山分局道路交通事
    故肇事人自首情形紀錄表1 紙附卷可查，是被告所犯過失致
    人於死罪部分，爰依刑法第62條前段之規定減輕刑，並依法
    先加後減之。另被告所犯上開罪刑法第185 條之3 不能安全
    駕駛動力交通工具罪及第276 條第1 項過失致人於死罪間，
    一為故意犯、一為過失犯，行為互殊，應予分論併罰。爰審
    酌施用第一級毒品海洛因對人之意識、控制能力具有不良影
    響，導致對周遭事務之辨識及反應能力較平常狀況薄弱，因
    而施用第一級毒品海洛因後在道路上駕駛車輛，對一般往來
    之公眾及駕駛人自身皆具有高度危險性，然被告除漠視自身
    安危之外，更枉顧公眾行之安全，明知其施用毒品後已處於
    不能安全駕駛動力交通工具之狀態，竟仍駕駛自用小客車上
    路，惟念其於犯後坦承該犯行等一切情狀，暨被告施用毒品
    酒後駕駛車輛肇事，因一己之疏失，致被害人孫祥真因本件
    車禍而死亡及告訴人乙○○、孫祥容因本件車禍而受傷，死
    傷者家屬亦因此而身心極度傷痛，危害不可謂不大，就過失
    致人死傷部分，被告犯後雖亦坦承犯行，然而目前仍未與被
    害人及其家屬達成和解，更難認其犯後態度良好等一切情狀
    ，分別就上開二罪，量處如主文所示之刑，並定其應執行刑
    ，以示警懲。
據上論斷，應依刑事訴訟法第273 條之1 第1 項、第284 條之1
、第299 條第1 項前段，刑法第185 條之3 、第276 條第1 項、
第284 條第1 項前段、第55條、第47條第1 項、第51條第5 款，
道路交通管理處罰條例第86條第1 項，刑法施行法第1 條之1 。
本案經檢察官劉慕珊到庭執行職務。
中　　華　　民　　國　　96　　年　　10　　月　　16　　日
                  刑事第四庭    法　官  王參和
以上正本證明與原本無異。
如不服本判決應於收受本判決後10日內向本院提出上訴書狀，並
應敘述具體理由，如未敘述上訴理由者，應於上訴期間屆滿後20
日內補提理由書狀於本院（均須按他造當事人之人數附繕本）「
切勿逕送上級法院」。
中　　華　　民　　國　　96　　年　　10　　月　　16　　日
　　　　　　　　　　　　　　　　書記官  陳惠玲
附錄本件論罪科刑之法條：
刑法第185條之3
服用毒品、麻醉藥品、酒類或其他相類之物，不能安全駕駛動力
交通工具而駕駛者，處1 年以下有期徒刑、拘役或3 萬元以下罰
金。
刑法第276條第1項
因過失致人於死者，處2 以下有期徒刑、拘役或2 千元以下罰金
。
刑法第284條第1項
（過失傷害罪）
因過失傷害人者，處6 月以下有期徒刑、拘役或5 百元以下罰金
，致重傷者，處1 年以下有期徒刑、拘役或5 百元以下罰金。
